臺灣花蓮地方法院刑事判決　　　　　　　 96年度訴字第402號
公　訴　人　臺灣花蓮地方法院檢察署檢察官
被　　　告　甲○○
　　　　　　　　　　（另案
指定辯護人　曾泰源律師
上列被告因違反槍砲彈藥刀械管制條例案件，經檢察官提起公訴
（96年度偵字第3566號），本院判決如下：
    主  文
甲○○未經許可，持有其他可發射金屬具有殺傷力之土造獵槍，
累犯，處有期徒刑壹年拾月，併科罰金新臺幣伍萬元，罰金如易
服勞役，以新臺幣壹仟元折算壹日。扣案之土造獵槍壹枝（槍枝
管制編號0000000000號）及黑色火藥壹瓶均沒收。
    事  實
一、甲○○前曾於民國94年間，因竊盜案件經本院以94年度易字
    第34號判決判處有期徒刑6月確定，於95年4月30日執行完畢
    。詎未知悔改，竟自95年12月間某日起，未經許可持有具殺
    傷力土造獵槍1 枝（槍枝管制編號0000000000號）及彈藥之
    主要組成零件黑色火藥1瓶。嗣為警於96年7月12日10時30分
    許，在其花蓮縣壽豐鄉○○村○○路○段79 號住處查獲，並
    扣得上開土造獵槍1枝、黑色火藥1瓶而查知上情。
二、案經花蓮縣警察局吉安分局報請臺灣花蓮地方法院檢察署檢
    察官偵查起訴。
    理  由
一、上揭事實，迭據被告甲○○於警詢、偵查及本院審理時均坦
    承不諱，且有上開扣案槍枝1枝、火藥1瓶可證、照片12幀附
    卷可參。扣案之土造獵槍1 枝（槍枝管制編號：0000000000
    號）及黑色粉末1 瓶，經送往內政部警政署刑事警察局鑑定
    結果認：(一)送鑑土造獵槍，係土造長槍，由具擊發機構之木
    質槍身及土造金屬槍管組合而成，以打擊底火（藥）引爆槍
    管內火藥為發射動力，擊發功能正常，可供發射彈丸使用，
    認具殺傷力；(二)疑似火藥1 瓶，分別檢出碳粉、硫磺及硝酸
    鉀等成分，認係黑色火藥等情，有該局96年9月4日刑鑑字第
    0960120126號、96年8月20日刑鑑字第0960120117號鑑定書2
    份附卷可稽。而火藥，業經內政部依法於86年11月24日以台
    （86）內警字第8670683 號公告為彈藥爆裂物之主要組成零
    件。是上開扣案之土造獵槍1支應認具有殺傷力、火藥1瓶亦
    堪認係槍砲彈藥刀械管制條例第13條第4 項所稱之彈藥主要
    組成零件。從而，被告自白核與事實相符，堪信為真實，本
    案事證明確，應予依法論科。
二、核被告所為，係犯槍砲彈藥刀械管制條例第8條第4項之未經
    許可持有具有殺傷力之土造獵槍罪、第13條第4 項之未經許
    可持有彈藥主要組成零件罪。被告以一行為同時持有土造獵
    槍及彈藥組成零件之行為，應依想像競合犯之例，從較重之
    未經許可持有具有殺傷力之土造獵槍罪處斷。公訴人漏未論
    及被告持有彈藥主要組成零件罪，惟此部分與前揭論罪科刑
    之未經許可持有具有殺傷力之土造獵槍部分有想像競合犯之
    裁判上一罪關係，本院自應併予審究。又被告前曾於94年間
    ，因竊盜案件經本院以94年度易字第34號判決判處有期徒刑
    6月確定，於95年4月30日執行完畢，有臺灣高等法院被告前
    案紀錄表在卷可憑，被告受有期徒刑執行完畢後，5 年以內
    再故意犯本件有期徒刑以上之罪，為累犯，應依刑法第47條
    第1 項規定加重其刑。末以，被告未經許可持有上開槍枝及
    彈藥組成零件，行為固屬可議，然其所持有者，僅係供打獵
    用之獵槍，而該槍長度甚長，使用時須逐次放入火藥及金屬
    ，再以引線擊發，與一般改造槍枝對社會所造成之潛在危險
    ，仍有不同，且依卷內資料亦查無其曾持槍彈供犯罪之前科
    紀錄，危害社會治安程度尚非重大，本院認如量以最低度之
    法定本刑3 年有期徒刑，尚嫌過重，在客觀上足以引起一般
    同情，顯可憫恕，爰依刑法第59條之規定酌減其刑，並依法
    先加後減。爰審酌被告任意持有具殺傷力之土造獵槍及彈藥
    組成零件，對社會具有潛在危險性，威脅社會秩序及人民之
    生命、身體安全，惟念被告雖持有槍彈但尚無將之為不法使
    用，暨其持有槍彈之動機、目的及犯罪後已坦承犯行等一切
    情狀，量處如主文所示之刑，並就併科罰金部分依刑法第42
    條第3項之規定諭知易服勞役之折算標準。扣案土造獵槍1枝
    （槍枝管制編號0000000000號）及黑色火藥1 瓶，均屬違禁
    物，應依刑法第38條第1項第1款規定宣告沒收。
據上論斷，應依刑事訴訟法第299條第1項前段，槍砲彈藥刀械管
制條例第8條第4項、第13條第4項，刑法第11條前段、第55 條、
第47條第1項、第59條、第42條第2項、第38條第1項第1款，判決
如主文。
本案經檢察官孫源志到庭執行職務。
中    華    民    國    96    年    11    月    16    日
                  刑事第二庭    審判長法  官  林碧玲
                                      法　官  沈培錚
                                      法  官  林恒祺
上列正本證明與原本無異。
如對本判決不服，應於送達後10日內，向本院提出上訴狀。（上
訴狀應記載具體上訴理由並應抄附繕本）
中　　華　　民　　國　　96　　年　　11　　月　　16　　日
                                      書記官
附錄本判決論罪之法律條文：
槍砲彈藥刀械管制條例第8條第4項
未經許可，持有、寄藏或意圖販賣而陳列第1 項所列槍枝者，處
3 年以上10年以下有期徒刑，併科新臺幣700萬元以下罰金。
槍砲彈藥刀械管制條例第13條第4項
未經許可，持有、寄藏或意圖販賣而陳列第一項所列零件者，處
6月以上5年以下有期徒刑，併科新台幣三百萬元以下罰金。
